# 免费出借工具的会计处理

提问人：biancheng220 时间：2015-05-04 16:32:24
遇到一家生产五金配件的企业，为了促进五金配件的销售，企业会自己生产或者外购榔头等自制工具借给客户们免费使用，同时企业会收回这些工具同时负责榔头等自制工具的维修。 在这个案例中，企业自制或外购工具免费出借给客户使用的行为，目前企业归入长期待摊费用核算，按照一定期限摊销计入费用，是否合理？

回答人：chenyiwei
如果此类自制工具价值较小，不到固定资产标准，则我理解可以参考低值易耗品、包装物等周转材料进行核算（即作为存货核算）。
按照《讲解 2010 》P22，对周转材料一般按分次摊销法，金额较小的也可在领用时一次转销。